臺灣彰化地方法院刑事判決　　　　　　　　　　　　　九十一年度易字第一八號
　　公　訴　人　臺灣彰化地方法院檢察署檢察官
　　被　　　告　甲○○
右列被告因竊盜案件，經檢察官提起公訴（九十一年度偵字第三一０號），本院判決
如左：
        主  文
甲○○無罪。
        理  由
一、公訴意旨略以：被告甲○○於民國九十年十月二日在址設彰化縣彰化市之「面益
    新網際網路咖啡館」，得知告訴人乙○○向「橘子數位科技股份有限公司」（以
    下簡稱橘子公司）購買之帳號：0000000000號、密碼：000000
    000號點數卡，可以上電腦網路玩「天堂」遊戲，竟基於為自己不法所有之意
    圖，於九十年十月十三日上午四時四十八分許起至上午五時二十四分許止，在址
    設彰化縣員林鎮○○○路「來來電腦社」，利用其所得知之告訴人上開密碼及帳
    號，進入告訴人所購買專屬告訴人所能使用之橘子公司網路遊戲「天堂」中，使
    用「＋６十字」及「＋６精練」等道具，玩「天堂」遊戲，竊取告訴人原可使用
    該點數卡所值之新臺幣（下同）三百元之價值，因認被告涉犯刑法第三百二十條
    第一項之竊盜罪云云。
二、按犯罪事實應依證據認定之，無證據不得推定其犯罪事實，刑事訴訟法第一百五
    十四條定有明文。復按所謂認定犯罪事實之證據，係指足以認定被告確有犯罪行
    為之積極證據而言，該項證據自須適合於被告犯罪事實之認定，始得採為斷罪資
    料；又事實之認定，應憑證據，如未能發現相當證據，或證據不足以證明，自不
    能以推測或擬制之方法，以為裁判基礎，最高法院二十九年上字第三一０五號、
    四十年臺上字第八六號判例著有明文。
三、公訴人認被告甲○○涉犯上開竊取告訴人點數卡所值三百元價值之竊盜罪嫌，無
    非係以告訴人乙○○之指訴、告訴人前揭帳號及密碼使用紀錄在卷可稽為其論據
    。訊據被告固坦承伊於九十年十月二日，在「面益新網際網路咖啡館」，因坐在
    告訴人隔壁，見告訴人輸入密碼及帳號而得知告訴人之密碼、帳號後，於九十年
    十月十三日上午四時四十八分許起至上午五時二十四分許止，在「來來電腦社」
    ，以告訴人前開密碼進入告訴人上開帳號內，然堅決否認涉有何右揭竊盜犯行，
    辯稱：伊在「來來電腦社」係同時打開使用兩台電腦，一台輸入其所購天堂遊戲
    之帳號、密碼，另一台輸入告訴人之前開帳號、密碼，並將告訴人所有天堂遊戲
    內之「＋６十字」及「＋６精練」等道具，移轉至其所有帳戶內，伊並未使用告
    訴人上開帳號、密碼玩天堂遊戲，且告訴人所購三百元之點數卡，係一個月內不
    限時數可上網遊戲，該點數卡之價值並不因其以告訴人之帳號、密碼進入而有所
    減損，伊應無竊盜之犯行等語。
四、本院查：告訴人乙○○所購買之前開價值三百元之點數卡，係屬一個月內不限時
    數可上網玩天堂遊戲之點數卡，其價值並不因被告以其帳號、密碼進入而遭減損
    ，且被告以前開告訴人之密碼進入告訴人之帳號內，係將告訴人在天堂遊戲中所
    有之「＋６十字」及「＋６精練」等道具移轉至被告自己所購買之天堂帳號內（
    被告此部分所涉竊取告訴人所有前開「＋６十字」及「＋６精練」等道具之竊盜
    罪嫌，未據公訴人起訴），被告並未使用告訴人所有之道具，在告訴人之帳號內
    玩天堂遊戲等情，業據告訴人乙○○核對電腦紀錄資料後，於本院訊問及審理時
    陳述明確。是告訴人所有前開點數卡，其性質既係一個月內不限時數使用，且被
    告亦購有天堂遊戲之帳號及密碼，被告以告訴人前開帳號、密碼進入告訴人帳號
    內，將告訴人所有「＋６十字」及「＋６精練」等道具移轉至自己帳號內，應不
    致使告訴人上開點數卡之價值減損或喪失，且亦未獲得橘子公司提供進入天堂網
    路之不法利益。是被告上開行為，既未剝奪告訴人因購買前開點數卡所享有之價
    值，且被告亦購有進入天堂遊戲之點數卡，難認被告有何為自己不法所有意圖之
    竊盜犯行。此外，復查無其他積極確切之證據，足資證明被告有何公訴人起訴事
    實所載竊取告訴人點數卡價值之竊盜犯行，不能證明被告犯罪，揆諸前揭說明，
    自應諭知被告無罪之判決，以免冤抑。
五、至被告將告訴人所有天堂遊戲中之「＋６十字」及「＋６精練」等道具，移轉至
    其帳號內之行為，是否另涉有竊盜罪嫌，應由檢察官另行偵查處理，附此敘明。
據上論斷，應依刑事訴訟法第三百零一條第一項，判決如主文。
本案經檢察官黃淑媛到庭執行職務。
中      華      民      國    九十一    年     十一     月     十五     日
                                臺灣彰化地方法院刑事第三庭
                                    法      官  李  雅  俐
右正本證明與原本無異。
如不服本判決，應於判決送達後十日內，向本院提出上訴狀（應附繕本），上訴於臺
灣高等法院臺中分院。
告訴人或被害人對於判決如有不服具備理由請求檢察官上訴者，其上訴期間之計算係
以檢察官收受判決正本之日期為準。
                                    法院書記官  陳  佳  宏
中      華      民      國    九十一    年     十一     月   二十二     日
